Borja Martín Hernández

+34 685277840

borj01ster@gmail.com

http://www.LinkedIn.com/in/borjamartinhernandez



PERFIL

Varios años de experiencia en la programación de aplicaciones Web, aplicaciones de escritorio de Windows y aplicaciones móviles, entre otras. Comencé a programar en la Universidad Rey Juan Carlos, aprendiendo una base sólida para el resto de mi carrera. Aprendí a poner especial cuidado en la codificación, aplicando buenas prácticas, haciendo código eficiente, legible y fácilmente comprensible. Desde entonces, he trabajado para algunas de las empresas más grandes en el sector de IT en España, y he tenido la oportunidad de aprender nuevas tecnologías sorprendentes. Mi principal conjunto de habilidades está orientado hacia las tecnologías de .NET, y actualmente estoy desarrollando proyectos con el framework React y el MERN Stack. Me encanta mejorar, aprender nuevas habilidades y compartir mi conocimiento con otros, y por lo tanto, crear mejores resultados para los equipos en los que trabajo. En los últimos años me he dedicado a la docencia, tanto de lengua inglesa como tecnológica, en instituciones como la Universidad Rey Juan Carlos.

EXPERIENCIA LABORAL

Desarrollador React - MERN Stack

Freelance

Enero 2020 - Actualidad

Realización de cursos y proyectos usando React, Redux y el MERN Stack. Completé el curso React Front to Back en la plataforma Udemy e inicié el desarrollo de aplicaciones para juntar un portfolio básico. Utilicé el entorno de desarrollo VS Code y las siguientes tecnologías: React, Redux, Node JS, Express JS, Mongo DB, SASS y Materialize CSS. Dejo enlaces al repositorio de código y URL de una aplicación de productividad:

Github: https://github.com/bmartinh/todolist

Aplicación: https://enigmatic-coast-09722.herokuapp.com/

Experiencia Docente

Universidad Rey Juan Carlos, Colegio Villa de Navalcarnero, Colegio María Inmaculada

2017 - 2019

Profesor de Inglés y de Tecnología. Obtención de título de Master del Profesorado con especialidad en Tecnología, y un certificado CELTA de Cambridge que me permite enseñar inglés reconocido mundialmente. Desde entonces he trabajado en academias privadas enseñando inglés y también en organismos como la Universidad Rey Juan Carlos o colegios privados como profesor de tecnología. Esta experiencia me ha permitido adquirir habilidades como hablar en público, el trabajo en equipo y la tolerancia al estrés.

ASP.NET MVC 4/ JQuery Desarrollador móvil

ERS (Dublín, Irlanda)

Agosto 2014 - Diciembre 2016

Desarrollo módulos para una aplicación Web realizada con ASP.NET MVC 4, construyendo nuevas funcionalidades y revisando las ya existentes. Realización de pruebas y optimización de código. Versión web móvil para aplicación con MVC y JQuery Mobile

Tecnologías: ASP.NET MVC 4, JQuery, HTML, CSS3, C#, JQuery Mobile, AJAX, Visual Studio 2013, SQL Server 2008

ASP.NET C#/Responsive Design

Axa Seguros

Enero 2014 - Junio 2014

Desarrollo de varios componentes gráficos para el sitio web de AXA Greece, utilizando JQuery controles como JQGrid y Bootstrap como framework de diseño responsivo para que la web pudiera estar disponible para su visualización en cualquier tipo de dispositivo. La principal tecnología involucrada fue ASP.NET C#. También tuve que desarrollar la comunicación entre el cliente y el servidor utilizando Ajax y Webservices.

Febrero 2013 - Mayo 2013

Terminé mi proyecto Fin de Grado. Un proyecto final que involucra tecnologías como ASP.NET, JQuery, JQuery Mobile, Android, LINQ, Visual Studio 2010. El proyecto fue una aplicación web/móvil mixta para realizar estudios sobre estilos de aprendizaje en aulas universitarias.

ASP.NET C#/desarrollador móvil

Accenture

June 2011 - Febrero 2013

ASP.NET mejoras, ajustes y tareas de mantenimiento para la aplicación Web. Duna versión móvil para la aplicación utilizando JQuery Móvil, un JQuery Framework que se ejecuta sobre HTML5. Ncomponentes Web y gráficos de EW para mostrar información financiera. Pbackend y la codificación frontend utilizando JQuery y ASP.net.

Tecnologías: ASP.NET, C # Webservices, Ajax, WCF, JQuery, JQuery Móvil, LINQ, HTML5, CSS3, SQL Server 2008, Visual Studio 2008/2010

Desarrollador Sharepoint

Alba Technology

Abril 2011 - Junio 2011

Attendido un curso sobre Sharepoint 2007/2010 por dos meses y luego se trasladó a un Sharepoint proyecto de portal para la gestión de la empresa cliente. Mis deberes implicaron la eliminación de errores y fallos. Tecnologías: Sharepoint 2007, Sharepoint 2010

Desarrollador PL/SQL

Makesoft Tecnologías

Junio 2010 - Marzo 2011

Procedimientos SQL para aplicación de administración de ventas masiva. La aplicación se componía de procedimientos almacenados, triggers, jobs y consultas SQL para elaborar informes de ventas. Tecnologías: PL/SQL, Oracle Relational Database

Desarrollador de .NET

Indra

Septiembre 2007 - Julio 2008

Realicé un curso de .NET sobre Windows Forms y ASP.NET durante dos meses. Trabajé en un proyecto ASP.NET durante dos meses, codificando páginas web HTML con Javascript y a continuación trabajé en un proyecto de Windows Forms C# para una aplicación militar. Diseño de nuevos controles Windows Forms, optimización de código y tareas de mantenimiento.

Tecnologías: ASP.NET, Javascript, Ajax, Visual Studio 2005, C#, formularios Windows Forms, HTML

HABILIDADES CLAVE

 $ASP.NET\ MVC-C\#-HTML5-CSS3-Javascript\ ES6-React-Node\ JS-SQL-MongoDB-Jquery-Webservices-Visual\ Studio\ 2005/2008/2010-VS\ Code$

EDUCACIÓN

Máster en Formación del Profesorado. Especialidad de Tecnología.

<u>Universidad Rey Juan Carlos</u>

2017-2018

Licenciado en informática

Universidad Rey Juan Carlos

2004 - 2013

PROYECTOS

Aplicación web/móvil para el análisis de estilos de aprendizaje

Aplicación web para realizar la prueba de Felder-Silverman, captura de resultados y una aplicación Android desarrollada utilizando PhoneGap y JQuery Mobile para analizar resultados globales.

Tecnologías: ASP.NET, Ajax, Webservices, LINQ, PhoneGap, JQuery Móvil, Android

CERTIFICADOS

Certificado de Cambridge CELTA

Cambridge English Language Assessment

Octubre 2016

C2 Cambridge inglés certificado de competencia

Cambridge English Language Assessment

Enero 2016